【裁判字號】    95,上訴,1953
【裁判日期】    950628
【裁判案由】    毒品危害防制條例
【裁判全文】
臺灣高等法院刑事判決                95年度上訴字第1953號
上  訴  人  臺灣士林地方法院檢察署檢察官
被      告  甲○○
                    號3樓（現另案於臺灣臺北監獄執行中）
上列上訴人因被告毒品危害防制條例案件，不服台灣士林地方法
院95年度訴字第107號，中華民國95年2月27日第一審判決（起訴
案號：台灣士林地方法院檢察署94年度毒偵字第2534號；移送本
院併辦案號：同署95年度毒偵字第685號），提起上訴，本院判
決如下：
    主  文
原判決撤銷。
甲○○連續施用第一級毒品，累犯，處有期徒刑壹年。扣案之第
一級毒品海洛因壹包（淨重零點零伍公克）沒收銷燬，注射針筒
壹支沒收。
    事  實
一、甲○○前因施用第一級毒品海洛因案件，經原法院以87年度
    毒聲字第696號裁定送觀察、勒戒後，認有繼續施用毒品之
    傾向，由原法院以88毒聲字第1425號裁定令入戒治處所施以
    強制戒治，於民國（下同）90年3月12日強制戒治期滿執行
    完畢，並由臺灣士林地方法院檢察署檢察官於90年4月13日
    以90年度戒毒偵字第41號不起訴處分確定在案；又因施用第
    一級毒品海洛因案件，經原法院以90年度毒聲字第558號裁
    定送戒治處所施以強制戒治1年，於強制戒治停止後付保護
    管束，於91年4月23日保護管束期滿執行完畢，該案並經臺
    灣士林地方法院檢察署檢察官以90年度毒偵字第806號起訴
    ，經原法院以90年度簡字第857號判決判處有期徒刑6月確定
    ，於91年12月7日執行完畢；復因施用第一級毒品海洛因案
    件，經原法院裁定送戒治處所施以強制戒治1年，於93年1月
    9日因法律修改而停止強制戒治釋放，該案另經臺灣士林地
    方法院檢察署檢察官以91年度毒偵字第1260號起訴，原法院
    以91年度訴字第659號判決處有期徒刑8月確定，並於93年9
    月8日執行完畢。詎甲○○仍不知悔改，於前開強制戒治執
    行完畢後5年內，復基於施用第一級毒品海洛因之概括犯意
    ，自94年9月中旬某日起至同年12月12日16時許止，連續在
    臺北市大同區○○○路○段66號租屋處及臺北市士林區士林
    橋下，以針筒注射方式，施用第一級毒品海洛因多次。嗣為
    警於94年11月16日15時20分許，在臺北市大同區○○○路○
    段113巷口查獲，並扣得甲○○持有之第1級毒品海洛因1小
    包（淨重0.05公克）及其所有供其施用第一級毒品海洛因所
    使用之注射針筒1支。又於94年12月13日13時30分為警於臺
    北市○○區○○路108號前查獲。
二、案經臺北市政府警察局大同分局移送臺灣士林地方法院檢察
    署檢察官偵查起訴及移送本院併案審理。
    理  由
一、按犯毒品危害防制條例第10條之罪者，檢察官應聲請法院裁
    定令被告入勒戒處所觀察、勒戒，其期間不得逾2月；觀察
    、勒戒或強制戒治執行完畢釋放後，5年內再犯同條例第10
    條之罪者，檢察官應依法追訴；毒品危害防制條例第20條第
    1項、第23條第1項分別定有明文。查被告甲○○前因施用毒
    品案件，經原法院以87年度毒聲字第696號裁定送觀察處所
    、勒戒後，認有繼續施用毒品之傾向，由原法院以88毒聲字
    第1425號裁定令入戒治處所施以強制戒治，於90年3月12日
    強制戒治期滿執行完畢，並由臺灣士林地方法院檢察署檢察
    官以90年度戒毒偵字第41號為不起訴處分確定；又因施用毒
    品案件，經原法院以90年度毒聲字第558號裁定送戒治處所
    施以強制戒治1年，於強制戒治停止後付保護管束，於91年4
    月23日保護管束期滿執行完畢等情，有不起訴處分書、被告
    本院前案紀錄表暨入出監資料表各1份在卷可稽，被告甲○
    ○於前述強制戒治處分執行完畢後，被訴其復於5年內再犯
    毒品危害防制條例第10條第1項之罪名，依上開規定，其犯
    罪之訴追條件已經具備。
二、上開事實業據被告甲○○自白不諱，且被告於94年11月16日
    、同年12月13日經警查獲後採集之尿液檢體經檢驗結果，均
    呈海洛因代謝物嗎啡之陽性反應，有臺灣檢驗科技股份有限
    公司94年12月6日、同年月25日所出具之濫用藥物尿液檢驗
    報告書各1份在卷可按，並有第一級毒品海洛因1包及注射針
    筒1支扣案可證，該包毒品經送法務部調查局鑑定結果，淨
    重為0.05公克（空包裝重0.17公克），含有毒品海洛因成分
    ，亦有該局95年2月6日調科壹字第040004139號鑑定通知書1
    份在卷可稽。從而被告犯行堪以認定，應依法論罪科刑。
三、查海洛因係毒品危害防制條例第2條第2項第1款所定之第一
    級毒品。核被告所為，係犯毒品危害防制條例第10條第1項
    之施用第一級毒品罪。被告施用第一級毒品前後，持有第一
    級毒品海洛因之低度行為，應分別為其施用第一級毒品之高
    度行為所吸收，不另論罪。被告先後多次施用第一級毒品之
    犯行，時間緊接，所犯係構成要件相同之罪名，顯係基於概
    括犯意反覆為之，為連續犯，應依刑法第56條之規定論以1
    罪，並加重其刑。被告前因毒品危害防制條例案件，經原法
    院以90年度簡字第857號判決判處有期徒刑6月確定，於91年
    12月7日執行完畢；復因施用毒品案件，經原法院以91年度
    訴字第659號判決判處有期徒刑8月確定，並於93年9月8日執
    行完畢。此有本院被告前案紀錄表1份在卷可按，其於前案
    有期徒刑執行完畢後，5年以內再犯本件有期徒刑以上之罪
    ，為累犯，應依刑法第47條規定，遞予加重其刑。被告自94
    年12月16日起之犯行，雖未據起訴，但與起訴部分有連續犯
    關係，為起訴效力所及，本院自得一併審究，併此敘明。
四、原審予以論罪科刑，固非無見，惟查被告自94年11月16日起
    至94年12月12日止之犯行，原審未及一併審酌，即有未合，
    檢察官執此指摘原判決不當，為有理由，自應由本院將原判
    決予以撤銷改判，爰審酌被告前已因施用毒品案件，經執行
    觀察、勒戒及強制戒治處分，猶未能戒除毒癮，仍施用足以
    導致精神障礙及生命危險之成癮性毒品，足見其缺乏拒用毒
    品之決心，兼以施用毒品危害施用者之神經中樞，不僅對施
    用者之健康產生不良之影響，對於社會秩序亦造成一定之隱
    憂，惟其犯罪後坦承犯行、態度良好等一切情狀，量處如主
    文所示之刑。扣案之海洛因1包（淨重0.05公克）係屬第一
    級毒品，不問屬於被告與否，依毒品危害防制條例第18條第
    1 項前段之規定諭知沒收銷燬之；注射針筒1支，係被告所
    有並供其施用毒品海洛因所用，業經被告供明在卷，應依刑
    法第38條第1項第2款規定予以宣告沒收。
據上論斷，應依刑事訴訟法第369條第1項前段、第364條、第299
條第1項前段，毒品危害防制條例第10條第1項、第18條第1項前
段，刑法第11條、第56條、第47條、第38條第1項第2款，判決如
主文。
本案經檢察官曾忠已到庭執行職務。
中    華    民    國    95    年    6    月    28     日
                  刑事第二十庭審判長法  官  尤豐彥
                                    法  官  魏新國
                                    法  官  張明松
以上正本證明與原本無異。
如不服本判決，應於收受送達後十日內向本院提出上訴書狀，其
未敘述上訴之理由者並得於提起上訴後十日內向本院補提理由書
（均須按他造當事人之人數附繕本）。
                                    書記官  柯月英
中    華    民    國    95    年    6     月    29    日
附錄本件論罪科刑法條全文
毒品危害防制條例第10條第1項：
施用第一級毒品者，處6月以上5年以下有期徒刑。


司法院資訊處製作；財團法人民間司法改革基金會備份。
